【裁判字號】    89,上易,649
【裁判日期】    890503
【裁判案由】    傷害
【裁判全文】
臺灣高等法院臺南分院刑事判決              八十九年度上易字第六四九號    Ｇ
      上  訴  人
      即  被  告  甲  ○  ○
右上訴人因傷害案件，不服臺灣臺南地方法院八十九年度易字第二四六號中華民國八
十九年二月九日第一審判決（起訴案號：臺灣臺南地方法院檢察署八十九年度偵字第
一四五四八號），提起上訴，本院判決如左：
      主      文
上訴駁回。
      事      實
一、甲○○與乙○○係堂兄弟關係，緣因甲○○欠其祖父債務，由乙○○代為聲請調
    解償還，而調解時乙○○未出席，僅由其祖父單獨前往，引起甲○○之不滿，遂
    基於傷害之犯意，於民國八十八年十月二十八日十九時二十分許，在臺南縣新市
    鄉大營村一百十一號前，以拳頭徒手毆打乙○○，致乙○○受有前上腹部挫傷及
    右手背及右手拇指挫擦等傷害。
二、案經被害人乙○○訴由臺南縣警察局永康分局報請臺灣臺南地方法院檢察署檢察
    官偵查起訴。
      理      由
一、訊據上訴人即被告甲○○固對於右揭時地因上開原由和告訴人發生爭執，其用手
    推開告訴人等情供承不諱，惟矢口否認有何傷害犯行，辯稱：當天告訴人向我前
    進，伊就用手推開他，而告訴人也推伊，伊沒有拿武器，告訴人的手指、手臂怎
    會受傷，而告訴人腹部的傷也不是伊造成的云云。
二、經查右揭事實業據告訴人乙○○於警訊、偵查中及原審審理時指訴綦詳，而告訴
    人受有上揭傷害，並有驗傷診斷證明書一紙附於警局卷可稽；次查被告確有和告
    訴人發生口角，並曾用右手推告訴人胸部置他往後退，二人隨即拉扯等情，亦據
    被告於警訊供承在卷，並於原審及本院審理時所不否認，而告訴人所受傷害部位
    亦是前上腹部、右手背及右手拇指等處，與被告自承推開及和告訴人相拉扯所會
    導致受傷情形大致相符。至告訴人是否亦推開被告而致其受傷，尚屬被告是否對
    告訴人訴追之問題，與被告所成立之上開犯行無涉至明。是以被告前揭所辯乃卸
    責飾詞，委無足採。本件事證已臻明確，被告犯行已堪認定。
三、核被告上訴人即甲○○傷害人之身體，所為係犯刑法第二百七十七條第一項之罪
    。原審以被告罪證明確，因以適用刑法第二百七十七條第一項、第四十一條，罰
    金罰鍰提高標準條例第一條前段、第二條等規定，並審酌被告犯罪之動機、目的
    、手段、所生危害、其與告訴人關係、告訴人所受傷害情形及被告犯後態度等一
    切情狀，量處拘役三十日，並諭知如易科罰金以三百元折算一日之標準。本院經
    核認事用法俱無不合，量刑亦稱妥適，被告上訴意旨否認犯罪，仍執陳詞指摘原
    判決不當，並無可取，為無理由，應予駁回。
據上論斷，應依刑事訴訟法第三百六十八條，判決如主文。
本案經檢察官楊秀美到庭執行職務。
中    華    民    國      八十九      年      五      月      三        日
                                  臺灣高等法院臺南分院刑事第一庭
                                      審判長法官  鄭    文    肅
                                            法官  王    浦    傑
                                            法官  楊    明    章
右正本證明與原本無異。
不得上訴。
                                      法院書記官  易    慧    玲
中    華    民    國      八十九      年      五      月     五         日
附錄本案論罪科刑法條全文：
刑法第二百七十七條第一項：傷害人之身體或健康者，處三年以下有期徒刑、拘役或
                          一千元以下罰金。


司法院資訊處製作；財團法人民間司法改革基金會備份。
